# 子公司对母公司员工股权激励的账务处理

提问人：Q372781063 时间：2021-12-09 12:49:01
陈老师，您好！有个问题请教下：
A公司为B公司母公司，子公司B以其自身股权做为标的进行股权激励，激励对象有B公司员工，也有其母公司A的员工，假设母公司员工未给B公司提供服务，请问账务上如何处理？

回答人：chenyiwei
母公司员工作为激励对象，但结算义务在子公司，此时：
1 、母公司个别报表层面按现金结算股份支付处理，由于是子公司承担股份支付费用，相当于母公司部分收回了对子公司的长期股权投资成本，因此会计处理为借记管理费用，贷记长期股权投资；
2 、子公司个别报表层面，按照增发股份的价款（行权价）确认实收资本和资本公积即可，无需确认股份支付费用。
3 、合并报表层面恢复为一项权益结算股份支付。

提问人：zhs7403 时间：2021-12-12 22:17:12
母公司个别是否应作为权益，因为属于接受服务企业没有结算义务或授予本企业职工的是其本身权益工具的，应当将该股份支付交易作为权益结算的股份支付处理？

回答人：chenyiwei
不应这样理解。母公司作为权益*易的一方时，应冲减对子公司的长投成本。

提问人：Q372781063 时间：2021-12-14 19:32:26
陈老师，那个回复里有*号，句子不完整，能麻烦再回复一下吗？

回答人：chenyiwei
权益性/交/易